【裁判字號】    91,交聲,10
【裁判日期】    920505
【裁判案由】    違反道路交通管理處罰條例聲明異議
【裁判全文】
福建金門地方法院交通事件裁定                      九十一年度交聲字第一號
    原處分機關  金門縣公路監理所
    受處分人  甲○○
    即異議人
右列受處分人因違反道路交通管理處罰條例案件，對於金門縣公路監理所於九十年九
月十日及九十一年四月九日所為之處分（原處分案號：金監裁字第裁三六─0000
00000號及金監裁字第裁三六─ＢＲ0000000號等二百件）聲明異議，本
院裁定如左：
    主  文
異議駁回。
    理  由
壹、金監裁字第裁三六─000000000號裁決書部分
一、受處分人不服道路交通管理處罰條例第八條主管機關所為之處罰，得於接到裁決
    之翌日起二十日內，向管轄地方法院聲明異議；法院受理有關交通事件，準用刑
    事訴訟法之規定。又交通法庭認聲明異議不合法律上之程式或異議權已經喪失者
    ，應以裁定駁回之，分別為同條例第八十七條第一項、第八十九條及道路交通案
    件處理辦法第十八條前段所明定。
二、本件異議人甲○○於民國九十年九月二日收受裁決書，有中華民國郵政掛號郵件
    收件回執影本附卷可查，異議人遲至九十一年四月十九日始向金門縣公路監理所
    聲明異議，亦有聲明異議狀存卷可證，顯已逾二十日期間，該部分之異議不合法
    ，應予駁回。
貳、金監裁字第裁三六─ＢＲ0000000號等二百件部分
一、異議理由略以：民國八十七年間，受處分人停放於台北市○○街住所一樓停車線
    內之ＩＦ－四九二九號自用小客車，於其返回金門期間遭竊，因此至台北市三民
    派出所報案，並在該所備置之報案紀錄表（值班錄表）上簽名。受處分人接獲罰
    單後，曾赴監理站詢問，經該站人員告知尚未登載遺失紀錄，因此轉往金門縣金
    寧派出所報案遭拒等語。
二、道路交通安全規則第三十三條第三項規定：汽車所有人於汽車失竊時，應檢附警
    察機關車輛失竊證明單並填具異動登記書，向管轄之公路監理機關申辦註銷牌照
    登記。又依金門線公路監理所九十二年二月十三日監理字第○九二○○○○八四
    ○號函所述：車輛失竊後，汽車所有人應即向警察機關報案，經二十四小時後由
    警政署透過電腦連線，將車輛失竊登錄於公路監理電腦系統，並由汽車所有人檢
    附身分證明文件證正本（個人名義）、印章、行車執照、原領之汽車新領牌照登
    記書車主聯及警察機關核發之車輛失竊證明單，至該所窗口辦理失竊登記，因此
    ，所有人於車輛遺失後，即應依照前述程序辦理失竊登記，作為監理機關管理處
    罰之依據。又道路交通管理處罰條例關於車輛駕駛人之處罰，如應歸責於車輛所
    有人者，處罰車輛所有人，道路交通管理處罰條例第八十五條第三項定有明文；
    而逕行舉發道路交通管理事件，經汽車所有人依通知單之應到案日期到案，並告
    知違規駕駛人之姓名、身分證統一編號者，處罰機關應即另行通知違規駕駛人到
    案依法處理，逾應到案日期，處罰機關應依前述規定處罰該汽車所有人，違反道
    路交通管理事件統一裁罰標準及處理細則第二十四條亦規定甚明。
三、本案二百件違規事件之發生時間為八十七年四月至八十九年九月，應到案時間則
    自八十七年六月至八十九年十二月期間，異議人於收受違規通知書後，不僅未依
    規定時間到案，經監理站人員告知倘車輛失竊，應辦理車輛遺失手續後，亦未向
    金門縣公路監理所辦理失竊登記，以防止他人繼續違規使用該失竊車；至九十年
    九月二日收受前述金監裁字第裁三六─000000000號裁決書後，仍置之
    不理，自有可歸責之事由；其辯稱該車輛已於八十七年間失竊等情，不僅無法提
    出失竊或報案證明，該車輛所配屬之台北市警察局松山分局亦查無異議人失竊登
    記紀錄，有該局九十一年五月十六日北市警松分交字第○九一六一五一○六○○
    號函可參，異議人所辯不足採信。
四、異議人既為該車所有人，又未於應到案日期前告知實際違規駕駛人之年籍資料，
    或依車輛遺失之程序辦理登記，參照前述說明，原處分機關自得依各案違反之規
    定對其處罰。原處分機關雖未援引違反道路交通管理事件統一裁罰標準及處理細
    則第二十四條，但異議人之異議既無理由，對裁處之結果並無影響，仍應予駁回
    。
參、依道路交通管理處罰條例第八十七條第二項，道路交通案件處理辦法第十八條前
    段、第二十條，裁定如主文。
中      華      民      國      九十二      年      五     月     五    日
                                  福建金門地方法院交通法庭
                                      法  官  邱蓮華
右正本證明與原本無異
如不服本裁定應於送達後五日內向本院提出抗告狀
                                          書記官  董培祥
中      華      民      國      九十二      年      五   月     八    日


司法院資訊處製作；財團法人民間司法改革基金會備份。
